【裁判字號】    98,易,1634
【裁判日期】    980918
【裁判案由】    恐嚇取財
【裁判全文】
臺灣板橋地方法院刑事判決             98年度易字第1634號
公  訴  人  臺灣板橋地方法院檢察署檢察官
被      告  甲○○
            乙○○
上列被告等因恐嚇取財案件，經檢察官提起公訴（98年度偵字第
2893號、4601號），本院依簡式審判程序判決如下：
    主  文
甲○○幫助共同意圖為自己不法之所有，以恐嚇使人將本人之物
交付，累犯，處有期徒刑肆月，如易科罰金，以新臺幣壹仟元折
算壹日。
乙○○幫助共同意圖為自己不法之所有，以恐嚇使人將本人之物
交付，累犯，處有期徒刑肆月，如易科罰金，以新臺幣壹仟元折
算壹日。
    事  實
一、甲○○前於民國九十二年間因竊盜案件，經新竹地方法院以
    九十二年度易字第三三號判決判處有期徒刑五月確定，於九
    十二年十一月二十九日執行完畢。乙○○前因違反懲治走私
    條例案件分別經臺灣臺北地方法院以八十一年度訴字第八四
    一號判決判處有期徒刑五月，又因違反麻醉藥品管理條例及
    肅清煙毒條例案件經臺灣基隆地方法院以八十三年度訴字第
    四七五號判決分別判處有期徒刑三年二月、七年十月確定，
    並定其應執行刑有期徒刑十年，於八十八年十月二十一日假
    釋出監，復因撤銷假釋執行殘刑，於九十六年一月二十九日
    縮刑期滿執行完畢。詎均仍不知悔改，甲○○、乙○○得預
    見任意提供自己的金融機構之帳戶、行動電話供他人使用，
    將幫助他人犯罪、掩飾犯罪所得財物，竟不違背其本意，基
    於幫助恐嚇取財之犯意，甲○○於九十七年三月十五日向大
    灣大哥大股份有限公司申設0000000000號預付卡
    行動電話，同日在劉代富（另案通緝）位於新竹縣芎林鄉○○村○○路三百三十九號住處以新臺幣（下同）二千元之代
    價售予劉代富；乙○○於九十六年六、七月間將其中華郵局
    萬里支局帳號00000000000000帳戶存摺、印
    章、提款卡（密碼）提供予「張源泉」。再由劉代富、「張
    源泉」或其所屬之盜鴿勒贖成員，共同基於意圖為自己不法
    所有之犯意，先於九十七年三月二十七日上午某時，利用丙○○所有賽鴿在基隆外海六十海哩處放飛訓練時，竊取丙○○所有其中一隻賽鴿，並循該賽鴿配戴之腳環所登記之丙○○行動電話號碼門號（門號詳卷），於同日下午三時四十一
    分許，在臺北縣石門鄉某處，以上開甲○○所申設之000
    0000000號行動電話，撥打丙○○（當時在臺北縣土
    城市）上開行動電話門號，對其恐嚇以：如不匯款即無法取
    回鴿子等語，要求丙○○匯款二千二百三十八元至乙○○上
    開郵局帳號，致丙○○心生畏懼，於同日下午三時五十八分
    許至土城郵局（板橋二支局）依指示匯款二千二百三十八元
    入乙○○上開郵局帳號內，次日中午該遭竊之賽鴿即飛回。
二、案經丙○○訴由臺北縣政府警察局土城分局報告臺灣板橋地
    方法院檢察署偵查起訴。本院準備程序進行中，甲○○、乙○○均就被訴事實為有罪之陳述，經告知簡式審判程序之旨
    ，並聽取當事人之意見後，本院合議庭裁定由受命法官獨任
    進行簡式審判程序。
    理  由
一、訊據被告甲○○、乙○○就上揭犯行於本院審理中坦承不諱
    ，與證人即被害人丙○○於警詢中、證人張源泉於偵查中證
    述之情節均互核相符，並有郵政國內匯款執據、乙○○於中
    華郵政萬里郵局開戶資料、甲○○所申設之0000000
    000號行動電話個人資料、通聯調閱查詢單在卷可佐，足
    認被告等前揭自白與事實相符，堪予採信，本案事證明確，
    被告犯行均堪認定，自應依法論科。
二、查該盜鴿勒贖集團向被害人丙○○恐嚇取得二千二百三十五
    元，是該盜鴿勒贖集團係犯刑法第三百四十六條第一項之恐
    嚇取財既遂罪。核被告二人所為，均係犯刑法第三十條第一
    項、第三百四十六條第一項之幫助恐嚇取財罪。又被告二人
    均係基於幫助之犯意而為非屬恐嚇取財犯行之構成要件行為
    ，為幫助犯，爰依刑法第三十條第二項之規定，按正犯之刑
    減輕之。又本件盜鴿勒贖集團成員除分頭與被告二人接洽收
    購電話、帳戶外，另有人出面盜鴿、恐嚇，足認有多人分工
    參與，該等盜鴿勒贖集團成員應屬恐嚇取財罪之共同正犯。
    甲○○前於九十二年間因竊盜案件經新竹地方法院以九十二
    年度易字第三三號判決判處有期徒刑五月確定，於九十二年
    十一月二十九日執行完畢；乙○○前因違反懲治走私條例案
    件分別經臺灣臺北地方法院以八十一年度訴字第八四一號判
    決判處有期徒刑五月，又因違反麻醉藥品管理條例及肅清煙
    毒條例案件經臺灣基隆地方法院以八十三年度訴字第四七五
    號判決判處應執行刑有期徒刑十年，於八十八年十月二十一
    日假釋出監，復因撤銷假釋執行殘刑，於九十六年一月二十
    九日縮刑期滿執行完畢，有臺灣高等法院被告前案記錄表二
    份附卷可查，被告等於有期徒刑執行完畢之後，五年之內故
    意再犯本案最重本行有期徒刑以上之罪，均應依刑法第四十
    七條第一項之規定分別加重其刑，並均先加後減。爰分別審
    酌被告等之素行、為本案犯行之動機、目的、使盜鴿勒贖集
    團得以隱身幕後、逃避追查，對社會治安、執法機關追查犯
    罪所生危害、對被害人造成之損失，兼衡其等犯後自知事證
    明確而坦承犯行之態度等一切情狀，分別量處如主文所示之
    刑，並依刑法第四十一條第一項前段之規定，均諭知易科罰
    金之折算標準，以資懲儆。
據上論斷，依刑事訴訟法第273條之1第1項、第299條第1項前段
，刑法第346條第1項、第30條第1項、第2項、第41條第1項前段
、第47條第1 項，刑法施行法第1 條之1 ，判決如主文。
本案經檢察官楊承翰到庭執行職務。
中    華    民    國    98    年    9     月    18    日
                  刑事第三庭  法  官   王偉光
上正本證明與原本無異。
如不服本判決，應於送達後十日內敘明上訴理由，向本院提出上
訴狀，上訴於本院第二審合議庭 (應附繕本) 。其未敘述上訴理
由者，應於上訴期間屆滿後二十日內向本院補提理由書「切勿逕
送上級法院」。
                              書記官   陳宥伶
中    華    民    國    98    年    9     月    21    日
附錄論罪科刑法條
附錄本案論罪科刑法條全文：
中華民國刑法第三百四十六條
（單純恐嚇罪）
意圖為自己或第三人不法之所有，以恐嚇使人將本人或第三人之
物交付者，處六月以上五年以下有期徒刑，得併科一千元以下罰
金。
以前項方法得財產上不法之利益，或使第三人得之者，亦同。
前二項之未遂犯罰之。


司法院資訊處製作；財團法人民間司法改革基金會備份。
